臺灣桃園地方法院刑事判決　　　　　　　　　　　　　九十年度交訴字第一九二號
　　公　訴　人　臺灣桃園地方法院檢察署檢察官
　　被　　　告　乙○○
　　　　　　　　丁○○
右列被告等因竊盜等案件，經檢察官提起公訴（九十年度偵字第一二五三三號、第一
八二０二號、第一八五八四號），本院判決如左：
    主  文
乙○○連續竊盜，累犯，處有期徒刑玖月。
乙○○其餘被訴部分無罪。
丁○○收受贓物，處有期徒刑肆月，如易科罰金以參佰元折算壹日。
    事  實
一、乙○○曾於民國七十八年間因犯懲治盜匪條例等案件，經台灣高等法院於七十八
    年十一月二十九日判處有期徒刑六年六月，於七十九年一月二十二日確定，並於
    八十年一月二十四日經台灣高等法院以八十年度聲減字第三五四七號裁定有期徒
    刑六年確定；又於八十二年間因贓物案件，經本院於八十二年十一月十八日判處
    有期徒刑六月，於八十三年一月二十一日確定；復於八十二年間因違反麻醉藥品
    管理條例案件，經本院於八十二年十二月十五日判處有期徒刑四月，於八十三年
    一月十五日確定；再於八十三年間因違反麻醉藥品管理條例案件，經本院於八十
    三年六月十五日判處有期徒刑六月，於八十三年八月二十九日確定，前開數罪經
    接續執行，於八十六年八月二十二日執行完畢，猶不知悛悔，基於意圖為自己不
    法所有之概括犯意，先於九十年七月二十八日下午二時四十分許，在桃園縣中壢
    市○○○路○段二一０號前，見邱何月琴所有交由丙○○使用之車牌號碼八Ｇ─
    五八二二號自用小客車（內有0000000000號行動電話一支）停放該處
    ，且該車之鑰匙仍插置於電門、車門未鎖之際，即徒手竊取之，得手後供己代步
    之用。丁○○明知乙○○於九十年七月二十九日下午四時許，在桃園縣中壢市壢
    新醫院前所交付予其使用車牌號碼八Ｇ─五八二二號自用小客車，係來路不明之
    贓物，竟仍予以收受，並由丁○○駕駛該自用小客車旁載乙○○由壢新醫院往桃
    園縣桃園市方向行駛。嗣於九十年七月二十九日下午六時三十分許，在桃園縣桃
    園市○○○街二之二十一號前為警查獲，並扣得丙○○所保管之鑰匙乙支。乙○○又承前竊盜之概括犯意，於九十年八月二十五日上午十一時三十五分許，在桃
    園縣平鎮市○○路八十七號前，趁戊○○所有停放該處車牌號碼Ｚ五─一六一０
    號之自用小客車未熄火、鑰匙仍插置於電門上之機會，徒手竊取之，得手後供己
    代步之用。嗣於九十年九月二日下午一時許，乙○○因另涉嫌搶奪超級商店而於
    桃園縣平鎮市忠貞國小為警查獲，經警於九十年九月七日下午三時十分許因借提
    訊問而偵悉上情。
二、案經桃園縣警察局桃園分局暨楊梅分局報請台灣桃園地方法院檢察署檢察官偵查
    起訴。
    理  由
壹、有罪部分：
一、訊據被告乙○○對於右揭時、地連續竊盜車牌號碼八Ｇ─五八二二號、Ｚ五─一
    六一０號自用小客車之犯行坦承不諱，核與被害人丙○○、戊○○所指訴之被害
    情節相符，並有贓物認領保管單一紙、車籍作業系統─查詢認可資料、車輛竊盜
    、車牌失竊資料個別查詢報表─查詢車輛認可資料各一紙附卷可稽，並有丙○○
    所持有之鑰匙一支扣案可資佐証，故被告乙○○竊盜之犯行洵堪認定。
二、訊據被告丁○○固坦承於右揭時、地收受被告乙○○所交付之車牌號碼八Ｇ─五
    八二二號自用小客車使用，惟矢口否認對該車有贓物之認識，辯稱：伊是乙○○
    的妹婿，乙○○自己並沒有車，他平常是騎機車，但他有時會去租車，九十年七
    月二十九日因伊小孩住在壢新醫院，乙○○開該台車輛來找伊，因伊要去桃園找
    朋友，就跟他借車，且乙○○說當時很累，故由伊開車，乙○○有告訴伊該台車
    輛是他向朋友借的，但沒有說是跟誰借的，伊也不認識甲○○（業經本院通緝中
    ）云云，惟查據被告丁○○於警訊時先係辯稱：「．．（與乙○○同來找你之男
    子你是否認識？姓名、年籍資料、住址、如何連絡？）有認識，但不熟悉，那男
    子好像姓劉，真實姓名及年籍資料、住址我均不曉得，只知道他綽號叫小運。」
    （見九十年度偵字第一二五三三號偵查卷第十四頁），然於警訊時嗣後又改稱：
    「．．（但是乙○○說該八Ｇ─五八二二號自小客車是他與一男子名字叫甲○○
    一同開去找你的，而你卻說該車是乙○○與一姓劉、綽號小運之男子一同開去找
    你？你與乙○○說法互相矛盾，你做何解釋？）我說實話好了，其實根本沒有綽
    號小運這個人，是我編出來的，乙○○說的甲○○這個人，我也不認識，可能是
    乙○○自己編造的，事實上是乙○○一個人開自小客車八Ｇ─五八二二到壢新醫
    院找我的。」（見前開偵查卷第十四頁背面），被告丁○○既知悉被告乙○○平
    時係以機車代步，現卻無端向他人借用車輛供代步之用，並無法提供該車之行車
    執照供其察看，且被告丁○○對被告乙○○所陳借予該車之甲○○亦不認識，其
    亦自承於收受該車時已知被告乙○○所為該車來源之說法係編造之詞，為警查獲
    後又為迴護被告乙○○而杜撰該車是綽號「小運」之男子借予被告乙○○，顯見
    被告丁○○於收受該車時，對該車已有贓物之認識，被告丁○○之前開辯詞，純
    係畏罪卸責之詞，諉無可採。本件事証已臻明確，被告乙○○、丁○○二人之前
    開犯行均洵堪認定，均應依法論科。
三、被告乙○○徒手竊取車輛，核其所為，係犯刑法第三百二十條第一項之竊盜罪。
    被告丁○○明知被告乙○○所交付之車輛為贓車猶收受之，核其所為，係犯刑法
    第三百四十九條第一項之收受贓物罪。被告乙○○二次竊盜之犯行，時間緊接，
    犯罪構成要件相同，顯係基於概括犯意反覆為之，為連續犯，應論以一罪，並加
    重其刑。公訴人雖未就被告乙○○於九十年七月二十八日竊取丙○○所保管車輛
    之犯行起訴，惟本院於審理中查知此部分與起訴之竊盜事實有連續犯之裁判上一
    罪關係，基於審判不可分之原則，本院自得一併審理，附此敘明。又被告，乙○○曾於七十八年間因犯懲治盜匪條例等案件，經台灣高等法院於七十八年十一月
    二十九日判處有期徒刑六年六月，於七十九年一月二十二日確定，並於八十年一
    月二十四日經台灣高等法院以八十年度聲減字第三五四七號裁定有期徒刑六年確
    定；又於八十二年間因贓物案件，經本院於八十二年十一月十八日判處有期徒刑
    六月，於八十三年一月二十一日確定；復於八十二年間因違反麻醉藥品管理條例
    案件，經本院於八十二年十二月十五日判處有期徒刑四月，於八十三年一月十五
    日確定；再於八十三年間因違反麻醉藥品管理條例案件，經本院於八十三年六月
    十五日判處有期徒刑六月，於八十三年八月二十九日確定，前開數罪經接續執行
    ，於八十六年八月二十二日執行完畢，此有台灣高等法院被告全國前案紀錄表及
    台灣桃園地方法院檢察署刑案資料查詢紀錄表可參，被告乙○○於前案執行完畢
    後，五年內再犯有期徒刑以上刑之本罪，為累犯，應遞加重其刑。爰審酌被告二
    人犯罪之動機、目的、手段、竊得及收受財物之價值及犯罪後之態度，分別量處
    如主文所示之刑，並就被告丁○○之部分諭知易科罰金之折算標準，以資懲儆。
貳、無罪部分：
一、公訴意旨略以：被告乙○○明知其於九十年七月二十九日下午四時許，在桃園縣
    中壢市壢新醫院前，向甲○○商借之車牌號碼八Ｇ─五八二二號自小客車，係來
    路不明之贓物，竟仍予以收受使用，因認被告乙○○此部分涉犯刑法第三百四十
    九條第一項之收受贓物罪嫌云云。
二、按犯罪事實應依証據認定之，無証據不得推定其犯罪事實，刑事訴訟法第一百五
    十四條定有明文。又認定不利被告之事實，須依積極証據，苟積極証據不足為不
    利於被告事實之認定時，即應為有利於被告事實之認定，更不必有何有利之証據
    。復認定犯罪事實應依証據，為刑事訴訟法所明定，故被告否認犯罪事實所持之
    辯解，縱屬不能成立，仍非有積極証據足以証明其犯罪行為，不能遽為有罪之認
    定，此有最高法院三十年上字第八一六號、第一八三一號分別著有判例可資參循
    。
三、本件公訴人認被告乙○○涉有上開犯行，無非係以被告乙○○於警訊及偵查中之
    陳述，及被害人丙○○之指訴，再參以卷附之車輛竊盜車牌失竊資料個別查詢報
    表、贓物領據及扣案之汽車鑰匙一支為其論據。惟於本院訊據被告乙○○堅決否
    認有何贓物犯行，辯稱：該輛汽車是伊自己於九十年七月二十八日徒手竊取的，
    並非向甲○○借的，伊當時因想交保，才推說是向甲○○借的等語，核與被告丁○○於警訊時陳稱：「．．乙○○說的甲○○這個人，我也不認識，可能是乙○○自己編造的，事實上是乙○○一個人開自小客車八Ｇ─五八二二到壢新醫院找
    我的。」（見前開偵查卷第十四頁背面）等語相符，參以刑法上普通竊盜罪之法
    定刑比收受贓物罪高，被告乙○○殊無為了坦護甲○○而讓己遭受較重刑宣告之
    必要，應認被告乙○○於本院中就此部分為竊盜之自白信屬真實，惟公訴人認被
    告乙○○此部分涉犯收受贓物罪，核與竊盜罪之犯罪構成要件基本事實並不相同
    ，無從逕行為法條之變更，被告既非因收受贓物而取得該車輛，核與收受贓物罪
    之要件不符，此外復查無其他積極証據足認被告乙○○有此部分之犯行，應認不
    能証明被告乙○○有收受贓物之犯行，依首揭說明，即應依法為無罪判決之諭知
    。至於被告乙○○此部分之竊盜犯行，業經本院於本案中併予審理，故無庸另行
    移送檢察官偵辦，附此敘明。
據上論斷，應依刑事訴訟法第二百九十九條第一項前段、第三百零一條第一項，刑法
第五十六條、第三百二十條第一項、第三百四十九條第一項、第四十一條第一項前段
、第四十七條，罰金罰鍰提高標準條例第一條前段、第二條，判決如主文。
本案經檢察官林安紜到庭執行職務。
中      華      民      國    九十一    年      四      月     十八     日
                              臺灣桃園地方法院刑事第二庭
                                  法  官    林  恆  吉
右正本證明與原本無異。
如不服本判決，應於判決送達後十日內向本院提出上訴狀( 應附繕本 )，上訴於臺灣
高等法院。
                                  書記官    邱  仲  騏
中      華      民      國    九十一    年      四      月    二十三    日
附錄論罪科刑法條
刑法第三百二十條第一項、第三百四十九條第一項
刑法第三百二十條第一項
意圖為自己或第三人不法之所有，而竊取他人之動產者，為竊盜罪，處五年以下有期
徒刑、拘役或五百元以下罰金。
刑法第三百四十九條第一項
收受贓物者，處三年以下有期徒刑、拘役或五百元以下罰金。
